# 购买子公司少数股东股权时，子公司提取的专项储备如何处理？

提问人：lr2002 时间：2013-02-26 23:47:42
假设母公司合并子公司，母公司本身无须提取专项储备，子公司需按规定计专项储备。原母公司在合并子公司报表时，对子公司计提的专项储备，按相应的股权份额对应的比例，在合并报表的资产负债表及所有者权益变动表列示。现母公司收购子公司少数股东的股权，假设支付对价与子公司少数股东按股权比例占子公司净资产的份额相同，即不需要原母公司报表确认收益，也不需要在合并报表时编制借：资本公积或未分配利润 贷：长期股权投资的抵销分录。那么，在编制合并资产负债表时，是否需要将原先少数股东权益中包含的专项储备，在现在的合并资产负债表中反映，即现在合并资产负债表中的专项储备，是按母公司购买少数股权后占子公司的股权比例反映子公司计提的专项储备，还是仍按母公司购买少数股权前占子公司的股权比例反映子公司计提的专项储备？ 具体的依据是什么？如果按母公司购买少数股权后占子公司的股权比例反映子公司计提的专项储备，那么相对应的减项又是何科目？

回答人：chenyiwei
个人理解，在股权比例变动后，应按按母公司购买少数股权后占子公司的股权比例反映子公司计提的专项储备。 这种情况类似于在权益比例相对变动后，涉及子公司的其他综合收益的重新分配问题。虽然准则中没有规定，但实务中常见。此时合并报表层面专项储备的变动额，对应的科目应是资本公积，通过“所有者权益内部结转”实现。